【裁判字號】    90,易,528
【裁判日期】    900316
【裁判案由】    違反商標法
【裁判全文】
臺灣高雄地方法院刑事判決                            九十年度易字第五二八號
    公  訴  人  臺灣高雄地方法院檢察署檢察官
    被      告  甲○○
右列被告因違反商標法案件，經檢察官聲請簡易判決處刑（八十九年度偵字第一九二
四二號），本院高雄簡易庭認不宜以簡易判決處刑而簽移本院依通常程序審理（八十
九年度雄簡字第一二八０號）及檢察官移送本院併案審理（八十九年度偵字第二八四
七四號、九十年度偵字第一一四０號），本院判決如左：
    主  文
甲○○連續明知為於同一商品，使用相同於他人註冊商標之圖樣之商品，意圖販賣而
陳列，處拘役伍拾日，如易科罰金，以參佰元折算壹日。緩刑貳年。
扣案如附表所示之仿冒商標手錶共伍拾伍只，沒收。
    事  實
一、甲○○明知如附表所示之商標圖樣，分別為瑞士商瑞士勞力士錶廠、荷蘭商佳得
    國際公司、英商奧佛雷旦喜股份有限公司、義大利商固喜歡固喜公司、乙○○○
    ○茄股份有限公司、瑞士商比雅給特公司、瑞士商香奈兒股份有限公司、瑞士商
    雷達鐘錶公司向我國經濟部中央標準局（已於民國八十八年一月二十六日改制為
    智慧財產局）申請註冊登記，取得至各如附表所示期間指定使用於錶類等商品之
    商標專用權，竟基於意圖販賣營利之概括犯意，先以每只手錶新台幣（下同）五
    百元之價格，向綽號「小楊」之不詳姓名、年籍成年男子，購入仿冒勞力士商標
    手錶五只、仿冒亞米茄商標手錶三只，而於八十九年八月十一日二十二時許，在
    高雄市楠梓區後勁農會廣場夜市擺設攤位，陳列上開仿冒商標手錶，欲以每只一
    千元之價格販賣予不特定人牟利，嗣於同年月十二日零時五分許，在上開地點為
    警查獲，並扣得仿冒商標手錶共八只。甲○○於經檢察官釋放後，仍不知悔改，
    復承前開意圖販賣而陳列仿冒商標手錶之概括犯意，以賒帳方式向「小楊」購入
    仿冒勞力士商標手錶一只、仿冒香奈兒商標手錶五只、仿冒固喜商標手錶十八只
    、仿冒亞米茄商標手錶十只、仿冒登喜路商標手錶二十只、仿冒卡地亞商標手錶
    三只、仿冒雷達商標手錶二只、仿冒伯爵商標手錶六只，而於同年十二月十六日
    夜間，在高雄市○○區○○路後勁夜市內擺設攤位，再次陳列仿冒商標手錶，欲
    以每只一千元之價格販賣予不特定人牟利，嗣於同年十二月十六日二十二時許，
    在陳列地點為警查獲，並扣得其所陳列之仿冒商標手錶共四十七只。
二、案經高雄市政府警察局楠梓分局移送臺灣高雄地方法院檢察署檢察官偵查起訴及
    臺灣高雄地方法院檢察署檢察官移送併案審理。
    事  實
一、右揭犯罪事實，迭據被告甲○○於警訊、偵查及本院審理中坦承不諱，核與告訴
    人乙○○○○茄股份有限公司代理人高烊輝於偵查中指訴情節大致相符，而扣案
    證物均屬仿冒商標手錶之情，為證人丙○○於本院審理中證述屬實楊嘉芳出具之
    鑑定證明一只、中華民國商標註冊證影本八份附卷及仿冒商標之勞力士手錶六只
    、香奈兒手錶五只、固喜手錶十八只、亞米茄手錶十三只、登喜路手錶二十只、
    卡地亞手錶三只、雷達手錶二只、伯爵手錶六只扣案可稽，是被告自白與事實相
    符，本件事證明確，被告犯行已堪認定，應依法論科。
二、核被告意圖販賣而陳列仿冒商標商品之所為，係犯商標法第六十三條之意圖販賣
    而陳列仿冒商標商品罪，公訴意旨漏未斟酌此點，認被告所為係犯販賣仿冒商標
    商品罪，尚有未洽。又被告先後二次意圖販賣而陳列仿冒商標商品之行為，時間
    緊接，手法相同，觸犯構成要件相同之罪名，顯係基於概括犯意為之，為連續犯
    ，應依刑法第五十六條規定，論以一罪，並依法加重其刑。公訴人移送併案審理
    部分，與已起訴之被告八十九年八月十一日之陳列仿冒商標商品犯行間，有連續
    犯之裁判上一罪關係，已如前述，本院自得併予審理。審酌被告貪圖不法利益，
    意圖販賣而陳列仿冒他人商標之商品，侵害商標權人之商標信譽及經濟利益，惟
    念無前科紀錄，素行良好，且犯後坦承犯行，已有悔意等一切情狀，酌情量處如
    主文所示之刑，並諭知易科罰金之折算標準。又被告前未曾受有期徒刑以上刑之
    宣告，有本院被告院內索引卡紀錄表、臺灣高等法院被告全國前案紀錄表各一份
    在卷可按，且犯後坦承犯行，已有悔意，而家中有三名幼子賴其撫育，有戶籍謄
    本一份在卷可按，經此偵查、起訴及論罪科刑程序，當知所警惕，信無再犯之虞
    ，本院認所宣告之刑以暫不執行為適當，爰併諭知緩刑二年，以啟自新。扣案如
    附表所示之仿冒手錶共計五十五只，為被告犯前開罪所陳列之商品，應依商標法
    第六十四條規定宣告沒收。
據上論斷，應依刑事訴訟法第二百九十九條第一項前段，商標法第六十三條、第六十
四條，刑法第十一條前段、第五十六條、第四十一條第一項、第七十四條第一款，罰
金罰鍰提高標準條例第二條，判決如主文。
中      華      民      國      九十      年      三      月    十六    日
                                  臺灣高雄地方法院刑事第一庭
                                          法  官  黃  悅  璇
右正本證明與原本無異。
如不服本判決，應於判決送達後十日內，向本院提出上訴狀。
                                          書記官  沈      蘊
中     華     民     國     九十      年      三      月      十九      日
附錄法條：
商標法第六十三條
明知為前條商品而販賣、意圖販賣而陳列、輸出或輸入者，處一年以下有期徒刑、拘
役或科或併科新臺幣五萬元以下罰金。


司法院資訊處製作；財團法人民間司法改革基金會備份。
